臺灣高等法院臺中分院刑事判決
110年度上訴字第710號
上  訴  人  臺灣臺中地方檢察署檢察官
被      告  阮穎頊




指定辯護人  本院公設辯護人  郭博益    
上列上訴人因被告違反毒品危害防制條例等案件，不服臺灣臺中
地方法院109年度訴字第700號中華民國109年12月29日第一審判
決（起訴案號：臺灣臺中地方檢察署109年度偵字第4931號、第5
500號），提起上訴，本院判決如下：
    主  文
上訴駁回。
    理  由
一、公訴意旨略以：被告阮穎頊明知甲基安非他命為毒品危害防
    制條例所規定之第二級毒品，不得販賣，竟基於販賣第二級
    毒品甲基安非他命之犯意，於民國108年7月12日不詳時間，
    在址設臺中市○區○○路0段00號之全家便利商店，以新臺幣（
    下同）4,100元之價格，販賣第二級毒品甲基安非他命2公克
    予謝仁騰，謝仁騰再將款項匯至被告配偶即不知情之同案被
    告鄭順鋒新光銀行帳號0000000000000號帳戶（下稱新光銀
    行帳戶）內，因認被告涉犯修正前毒品危害防制條例第4條
    第2項之販賣第二級毒品犯嫌等語。
二、按犯罪事實應依證據認定之，無證據不得認定犯罪事實；又
    不能證明被告犯罪或其行為不罰者，應諭知無罪之判決。刑
    事訴訟法第154條第2項、第301條第1項分別定有明文。次按
    事實之認定，應憑證據，如未能發現相當證據，或證據不足
    以證明，自不能以推測或擬制之方法，以為裁判基礎；而認
    定不利於被告之事實，須依積極證據，苟積極證據不足為不
    利於被告事實之認定時，即應為有利於被告之認定，更不必
    有何有利之證據；所謂認定犯罪事實之積極證據，雖不以直
    接證據為限，間接證據亦包括在內，然而無論直接或間接證
    據，其為訴訟上之證明，須於通常一般之人均不致有所懷疑
    ，而得確信其為真實之程度者，始得據為有罪之認定，倘其
    證明尚未達到此一程度，而有合理之懷疑存在時，自不能以
    推測或擬制之方法，以為有罪裁判之基礎（最高法院30年上
    字第816號、40年台上字第86號、76年台上字第4986號判決
    要旨參照）。又被告未經審判證明有罪確定前，推定其為無
    罪，刑事訴訟法第154條第1項定有明文，此即所謂之「無罪
    推定原則」。其主要內涵，無非要求負責國家刑罰權追訴之
    檢察官，擔負證明被告犯罪之責任，倘其所提出之證據，不
    足為被告有罪之積極證明，或其指出證明之方法，無法說服
    法院形成被告有罪之心證，縱使被告之辯解疑點重重，法院
    仍應予被告無罪之諭知。亦即被告在法律上固有自證無罪之
    權利，但無自證無罪之義務；而法官或檢察官對於移送或起
    訴之案件則須秉公處理，審慎斷獄，不可先入為主，視被告
    如寇仇，刻意忽略對被告有利之證據（最高法院102年度台 
    上字第3128號判決要旨參照）。再者，為發見真實，防範取
    得毒品者因不具切身利害關係，所為陳述可能有欠嚴謹，或
    任意誇大其詞，甚至有其他考量，例如獲致毒品危害防制條
    例第17條第1項所定減刑寬典、掩飾與自己有特殊情誼之販
    賣、提供毒品者，而為未盡或不實之陳述，關於取得毒品者
    有關毒品來源之供述，應有相當補強證據足以擔保其陳述之
    真實性，始得作為判斷之依據。故事實審法院對於取得毒品
    者有關毒品來源之陳述，應再調查其他有相當程度關聯性之
    補強證據，相互參酌，必達於通常一般之人均不致有所懷疑
    ，而得確信該陳述為真實者，方得為有罪之認定。而應適用
    補強性法則之證詞，縱先後證述內容一致，仍為單一證人之
    證言，究非屬該證言以外之其他必要證據，尚不足以謂前後
    之證詞相互間得作為證明其所指證犯罪事實之補強證據（最
    高法院105年度台上字第198號判決意旨參照）。　　
三、次按有罪之判決書應於理由內記載認定犯罪事實所憑之證據
    及其認定之理由，刑事訴訟法第310條第1款分別定有明文。
    而犯罪事實之認定，係據以確定具體的刑罰權之基礎，自須
    經嚴格之證明，故其所憑之證據不僅應具有證據能力，且須
    經合法之調查程序，否則即不得作為有罪認定之依據。倘法
    院審理之結果，認為不能證明被告犯罪，而為無罪之諭知，
    即無刑事訴訟法第154條第2項所謂「應依證據認定」之犯罪
    事實之存在。因此，同法第308條前段規定，無罪之判決書
    只須記載主文及理由。而其理由之論敘，僅須與卷存證據資
    料相符，且與經驗法則、論理法則無違即可，所使用之證據
    亦不以具有證據能力者為限，即使不具證據能力之傳聞證據
    ，亦非不得資為彈劾證據使用。故無罪之判決書，就傳聞證
    據是否例外具有證據能力，本無須於理由內論敘說明（最高
    法院100年度台上字第2980號判決參照）。是以下本院採為
    認定被告無罪所使用之證據，不以具有證據能力者為限，且
    毋庸論敘所使用之證據是否具有證據能力，合先敘明。
四、公訴意旨認被告涉犯販賣第二級毒品甲基安非他命罪嫌，無
    非係以被告之供述、證人謝仁騰之證述、同案被告鄭順鋒之
    新光銀行帳戶交易明細、證人謝仁騰之轉帳紀錄等件為其主
    要論據。
五、訊據被告堅決否認有販賣第二級毒品甲基安非他命予謝仁騰
    之犯行，辯稱略以：我不認識謝仁騰，不可能販賣甲基安非
    他命給他等語。辯護人辯護意旨略為：證人謝仁騰之指認有
    瑕疵，且其證述內容亦有違常情，與事實不符，難以採信，
    況本件除證人謝仁騰之單一指訴外，缺乏其他積極證據可證
    被告確有販賣甲基安非他命予證人謝仁騰之犯行等語。
六、經查：
(一)證人謝仁騰於108年7月12日中午12時43分53秒許，以其中國
    信託商業銀行帳號000000000000號帳戶，匯款4,100元至新
    光銀行帳戶內乙節，業經證人謝仁騰證述在卷，並有證人謝
    仁騰上開中國信託商業銀行帳戶交易明細（見偵4931卷一第
    289頁）、同案被告鄭順鋒上開新光銀行帳戶交易明細（見
    偵4931卷二第25頁）在卷可考，是此部分之事實，先堪認定
    。 　　 　　
(二)對於上開匯款之緣由，證人謝仁騰固於109年2月7日警詢時
    證稱略以：該筆匯款是我在交友軟體Grindr上詢問對方有沒
    有在賣甲基安非他命，之後談好以4,100元之價格，向對方
    購買2公克甲基安非他命，對方跟我說等我拿到毒品後，再
    匯款給他指定之銀行帳戶，交易當日我們約在臺中市○區○○
    路0段00號大樓旁的全家便利超商，對方先將毒品交給我，
    之後我才將款項匯給他等語（見偵4931卷一第271頁），再
    經員警提示包含被告在內之指認犯罪嫌疑人紀錄表後，證人
    謝仁騰復指認與其交易毒品之人就是被告（見偵4931卷一第
    271頁）；證人謝仁騰於109年2月7日、109年3月19日偵訊時
    亦證稱如前（見偵4931卷二第220頁、第271頁至第272頁）
    ，並經檢察官分別提示上開指認犯罪嫌疑人紀錄表，及命被
    告及同案被告鄭順鋒列隊供其指認，證人謝仁騰仍指認同上
    （見偵4931卷二第219頁、第272頁）。
(三)惟查：
　⒈證人謝仁騰就其購買毒品價金給付之方式，於警詢時證稱略
    為：我施用毒品的來源，都是在交友軟體Grindr上找買家，
    若對方有在賣，就會加Line，約好交易地點、交易數量、價
    格，款項都是用匯款的方式給付等語（見偵4931卷一第271
    頁）。於原審審理時先證稱略以：我於108年6、7月間，曾
    透過交友軟體Grindr買過2次毒品，都是現金交易等語（見
    原審卷第334頁至第336頁），其後又改證稱略為：我於108
    年7月間，購買毒品之付款方式，1次是匯款、1次是現金交
    易等語（見原審卷第342頁）。綜觀證人謝仁騰此部分之證
    述，其僅購買二次毒品，則以常情度之，購買毒品並非日常
    生活常發生之事，理應不會對其給付購毒價金之方式有記憶
    不清之可能；然證人謝仁騰對於其給付購毒價金之方式，究
    係以現金或匯款支付，所述已有不一，是證人謝仁騰就其購
    買毒品之證述是否與事實相符，已有可疑之處。
　⒉且證人謝仁騰就本件匯款之時間，於109年3月19日偵訊時證
    稱略以：因為當天我要等到下午才有錢，所以有跟阮穎頊講
    好，先拿毒品，下午到晚上再匯款等語（見偵4931卷二第27
    1頁）。於原審審理時證稱略為：我跟阮穎頊拿完毒品後，
    到當天晚上才去ATM轉帳付款，我記得當時天色已晚等語（
    見原審卷第341頁）。然觀諸前開證人謝仁騰與共同被告鄭
    順鋒之交易明細可知，證人謝仁騰係於108年7月12日中午12
    時43分53秒許匯款，已與其所述之購毒款項匯款時間不符，
    則證人謝仁騰就其有向被告購買毒品之證述是否可採，已非
    無疑。
　⒊衡以毒品交易為國家懸為禁厲之不法犯行，毒品交易之雙方
    若已有長久交情，購毒者能輕易指認販毒者，事屬當然；然
    倘販毒者與購毒者素不相識，復係初次接觸，販毒者在交付
    毒品予購毒者時，為免節外生枝，定會縮短交付毒品時間，
    且唯恐將來遭人指認，必然遮遮掩掩，盡量不以正面示人，
    於此情形，購毒者應無法完整見及販毒者臉孔特徵，並將之
    記憶在腦海中為是。證人謝仁騰於原審審理時證稱略以：我
    當天是第一次透過交友軟體Grindr與阮穎頊相識，我們聊了
    10幾分鐘，講好要以4,100元之價格交易2公克之甲基安非他
    命，阮穎頊同意讓我先拿毒品，之後再付款，談妥後我們約
    出來碰面交易，見面時我們沒有講到話，交易過程大約30秒
    左右等語（見原審卷第339頁、第354頁至第355頁）。依證
    人謝仁騰此部分所述，其與被告本不相識，碰面交易之過程
    僅有30秒左右，甚至未有對話，則在如此倉促之情況下，其
    竟可於109年2月7日接受警詢時，已與108年7月12日相隔近7
    個月之久，僅透過被告之黑白照片，即能一眼認出與其交易
    毒品之人就是被告，是其指認是否正確，實堪存疑。尤其，
    被告與證人謝仁騰素不相識，僅在交友軟體初次談妥毒品交
    易事宜，根本無任何信賴基礎，被告竟然無懼證人謝仁騰取
    走毒品後賴帳之可能，同意讓證人謝仁騰以賒帳之方式購毒
    ，顯與一般毒品交易常情相悖，足以啟人疑竇。
　⒋從而，證人謝仁騰前開指證被告販賣甲基安非他命之證詞，
    存有瑕疵，尚難以此遽認被告有販賣甲基安非他命予證人謝
    仁騰之犯行。
(四)再依內政部警政署發布之「警察機關實施指認犯罪嫌疑人注
    意事項」之規定，偵查人員於調查犯罪過程中，如需實施被
    害人、檢舉人或目擊證人指認犯罪嫌疑人時，係採取「選擇
    式」列隊指認，而非一對一「是非式的單一指認」。供選擇
    指認之數人在外形上不得有重大的差異；實施照片指認，不
    得以單一相片提供指認，並避免提供老舊、規格差異過大或
    具有暗示效果之照片指認。指認前應由指認人先陳述嫌疑人
    的特徵、不得對指認人進行誘導或暗示等程序，以預防指認
    錯誤之發生。證人謝仁騰雖於警詢、偵訊時一致指認與其交
    易毒品之人係被告，已如前述，然查：
　⒈證人謝仁騰於109年2月7日警詢、偵訊指認前，未見其就被
    告阮穎頊之外觀、身形等特徵詳為指述，且觀諸卷附由警方
    人員提供予證人謝仁騰指認之犯罪嫌疑人指認表上12張照片
    （見偵4931卷一第277頁、第279頁），只有同案被告鄭順鋒
    與被告之人像係處於背光狀態所拍攝，致該等照片光線昏暗
    、人物五官模糊，且背景有類似拘留所之鐵欄杆，依一般社
    會通念係犯罪嫌疑人遭逮捕後所拍攝之照片，對比其餘照片
    均為白底、光線明亮、人物五官清晰，規格差異過大，顯具
    有強烈之暗示性，足以誘導證人謝仁騰心中產生不當連結，
    甚為明確。　
　⒉證人謝仁騰於109年3月19日偵訊指認前，未曾敘明被告之外
    貌、體型等特徵，雖經檢察官命被告鄭順鋒、阮穎頊以真人
    列隊方式，供證人謝仁騰指認稱：「我確定右邊那一個，因
    為他們2個人體型完全不一樣，禿頭那一個（指被告）」等
    語（見偵4931卷二第272頁），然證人謝仁騰於原審審理時
    ，對其當時指認被告所憑藉者，究係依被告之體型或髮型，
    並無法具體交代（見原審卷第350頁至第352頁）；且針對證
    人謝仁騰上開指認被告即為販賣毒品者之原因，證人謝仁騰
    於原審審理時係證稱略以：對方的特徵是白白、魁魁的、肉
    肉的等語（見原審卷第340頁、第343頁），但依照上開被告
    犯罪嫌疑人指認表之照片，係針對被告臉部所拍攝，無法從
    中判斷其身形是否魁武，且照片背光，致被告之五官陰暗、
    模糊，亦看不出其膚色之黑白。是證人謝仁騰事後證述之所
    以能具體指認被告係販毒者，其所憑藉之外貌特徵，顯與前
    揭被告之犯罪嫌疑人指認表上照片外觀迥異，益證證人謝仁
    騰上開就被告係販毒者之證述，要與事實相悖，不足採信。
　⒊是以，證人謝仁騰上開指認，業已違反上開注意事項，而存
    有上述瑕疵，則其不利予被告之指認，應排除其得作為認定
    本案被告被訴販賣甲基安非他命犯嫌之積極證據。
(五)證人謝仁騰於109年2月7日警詢時，經警提示前揭之交易明
    細，詢以其於108年7月12日中午12時43分許，以ATM匯款4,1
    00元至前揭新光銀行帳戶之原因，證人謝仁騰固證述係用以
    購買甲基安非他命等語（見偵4931卷一第271頁）。然依金
    融帳戶轉帳之便捷性與頻率而言，除非使用者在備註欄清楚
    記載轉帳用途，或係為特定目的（例如購屋、購車等）少見
    之大筆支出，否則於轉帳後若干時日再執以詢問其用途為何
    ，鮮少有人能明確加以回答，此為一般金融帳戶使用者所應
    具備之常識，屬公眾所周知之事實；而本件證人謝仁騰竟然
    能於匯款後相隔近7個月左右，在警方人員僅持其於108年7
    月12日匯款紀錄之情形下，就區區4,100元之匯款紀錄，明
    確指稱該筆匯款係用於購毒，其證述顯與常情有違，不足採
    信。
(六)被告與同案被告鄭順鋒為同居配偶關係，而上開新光銀行帳
    戶係同案被告鄭順鋒所申辦使用，縱被告亦使用該帳戶，尚
    與常情無違，而本案由證人謝仁騰所匯之4,100元至新光銀
    行帳戶，是否即為購毒之款項，已非無疑，業經本院論述如
    前，是以不能徒憑被告亦有使用新光銀行帳戶，即遽認被告
    有本件販賣甲基安非他命犯行，要無疑義。
(七)檢察官偵查犯罪起訴被告，本應盡其舉證責任，而被告否認
    犯行，係訴訟法上保障之權利，亦為其面對刑事追訴時，所
    採行之訴訟策略，自不能因被告否認犯行，即認為被告生性
    狡詐，而用以推論被告確有犯罪，自不待言。本案被告於為
    警查獲時，初始接受調查時固否認其有施用甲基安非他命情
    事，其後方坦認有施用甲基安非他命犯行，然衡諸前揭說明
    ，自不能因被告確有施用甲基安非他命，而第一時間未能坦
    白承認，即用來推論被告對販賣甲基安非他命犯嫌部分，係
    飾詞卸責。至同案被告鄭順鋒之辯護人於偵查中縱有陳述：
    「本案鄭順鋒已坦白犯行，並指證阮穎頊...，謝仁騰所述
    與阮穎頊交易毒品，應屬實在...，謝仁騰的部分就不是鄭
    順鋒做的，所以鄭順鋒也不會替阮穎頊擔這一部分」等語（
    見偵5500卷二第33頁），然細繹同案被告鄭順鋒當日之陳述
    ，並無隻字片語提及被告有販賣毒品予謝仁騰（見偵5500卷
    二第31頁至第33頁），而辯護人上開之陳述，亦僅為該辯護
    人就同案被告鄭順鋒所提出之辯護，自無從作為證人謝仁騰
    證述之補強證據，至為灼然。
(八)基此以觀，證人謝仁騰之上開證述均有瑕疵可指，復無補強
    證據以資佐證其證述之真實性，無從作為認定被告有前開被
    訴犯行之證據。另公訴人所舉之轉帳明細，亦僅得證明證人
    謝仁騰有匯款4,100元至新光銀行帳戶，尚無從據以作為證
    人謝仁騰前揭有瑕疵證述之補強證據，尚無從證明被告有前
    開被訴犯行，要無疑義。
七、綜上所述，對於被告之成罪事項，應由檢察官負舉證義務。
    本案檢察官所舉之證據，尚未達通常一般之人均不致於有所
    懷疑，而得確信其為真實之程度，則被告是否涉有公訴意旨
    所指販賣第二級毒品犯行，猶有合理之懷疑。此外，本院在
    得依或應依職權調查證據之範圍內，復查無任何積極證據足
    資證明被告有公訴意旨所指販賣第二級毒品犯行，本諸「罪
    證有疑，利歸被告」之證據法則，應認不能證明被告犯罪，
    揆諸上揭刑事訴訟法規定及判例意旨，應為被告無罪之諭知
    。原審認不能證明被告犯罪，而依刑事訴訟法第301條第1項
    規定，諭知被告無罪之判決，經核認事用法，並無不合，應
    予維持。　　
八、檢察官上訴意旨略以：㈠被告涉嫌於起訴時地販賣第二級毒
    品甲基安非他命犯行，業據證人謝仁騰在警詢、偵查，乃至
    審理時明確證述屬實。又證人謝仁騰是從12張照片裡面包括
    有被告及鄭順鋒等12個人中指認出被告，再者，本部分並不
    是因為證人謝仁騰主動向警方檢舉所致，而是事隔半年多後
    ，在109年2月6日因為同案被告鄭順鋒被警察查獲，警方釐
    清系爭帳戶而查到證人謝仁騰匯款，再因而查獲被告這部分
    販賣的事實，證人謝仁騰之施用毒品犯罪也因此一併被查獲
    ，案經檢察官予以緩起訴確定在案，以上均足以排除證人謝
    仁騰誣陷被告之可能。㈡證人即共同被告鄭順鋒也證實謝仁
    騰匯款帳戶是他跟被告共同進出使用，有人要匯款給被告，
    被告會叫人匯這個帳戶，且販賣謝仁騰毒品這部分並不是證
    人鄭順鋒出售等事實在卷可資佐證。再且，僅僅從系爭帳戶
    108年7月11日到108年8月24日，共12筆的存入、支出款項（
    見偵4931卷一第289頁），明顯可以看出該帳戶使用頻繁，
    每一筆款項進來，很快就提領使用，帳戶內進出各款都在掌
    控之中之事實，而此12筆係何人進出、使用之款項，質之共
    同被告鄭順鋒：或能清楚交代、或沒印象（見原審卷第417
    頁至第419頁），更印證共同被告鄭順鋒所證「係其與被告
    共同使用」該情，酌以共同被告鄭順鋒亦陳稱略以：「系爭
    帳戶係網路銀行，所以沒刷簿子，有哪筆款項進來，從網路
    上就看的出來，有人通知匯款，才會上網看（見原審卷第41
    9頁倒數第4列至次頁）」及所供「系爭帳戶之108年7月11日
    存入2萬元，是我存進去，108年7月16日提款1萬元也是我自
    己提（見原審卷第417頁第8列以下）」互核以觀，則其間僅
    有之本件108年7月12日該筆匯款，共同被告鄭順鋒在領出1
    萬元後，計其5日前存入之2萬元，餘額由23,562元原應僅剩
    13,562元卻變成17,662元，尚平白多出4,100元之數，是以
    ，被告或其配偶之共同被告鄭順鋒對於證人謝仁騰該筆4,10
    0元，均絕不可能是不知道有該筆匯款或者是不知道何人無
    緣無故匯進來的款項，更無迄至警方追問刷存摺，始知有該
    筆匯款之理。又扣案的3包夾鏈袋是被告所有，而且跟現場
    查獲0.67公克該包安非他命的夾鏈袋特徵相符，即原先否認
    被告有施用毒品（見偵4931卷一第39頁第1至4列）之證人鄭
    順鋒於審理時也改稱「被告也有吸食安非他命、現場扣案的
    一組吸食器是被告的」等語，足證被告先前說：「吸食器精
    油是我加的，安非他命部分不知道誰加的」、「沒有使用過
    毒品」（見偵4931卷一第83頁第13至15列、第87頁第7至14
    列）等不動或不接觸甲基 安非他命是不實在的，而施用毒
    品輕罪猶會飾詞狡卸，面對販毒重罪，被告必是尤然。再參
    以共同被告鄭順鋒之辯護人於偵查中也明白說明：「本案被
    告鄭順鋒已坦白犯行並『指證被告阮穎頊』，『謝仁騰所述跟
    阮穎頊交易毒品，應屬實在』，謝仁騰部分不是鄭順鋒做的
    ，所以鄭順鋒不會替阮穎頊擔這一部分（見偵字第5500號卷
    二第33頁第16至21列）」、「阮穎頊與鄭順鋒是夫妻所以帳
    戶應該有共同使用（見偵5500卷一第495頁背面第4至5列）
    」該情，兼之共同被告鄭順鋒與被告係配偶關係至親，更無
    可能會無端誣指被告共用系爭帳戶或誣陷被告系爭重罪之理
    ，應認以上各項輔證足為證人謝仁騰確有向被告購毒之補強
    證據，足以與證人謝仁騰之證述相互利用而得以認定被告系
    爭販毒之犯罪事實，始臻適法。㈢原判決執著於證人謝仁騰
    「給付價金方式：支付現金或匯款」、「所述匯款時間與『
    實際匯款』時間不符」、「在案發後近7月，豈可正確指認被
    告」等枝微細節，就證人謝仁騰始終指證被告販毒之基本事
    實如一、確有匯款單據證明之客觀事實及證人鄭順鋒迭次證
    述「與被告共用系爭帳戶」等事實卻均略置不論，而系爭匯
    款4,100元相對於以上12筆進出款項並非小數，其匯進系爭
    帳戶已長達近7月，匯進5日即有使用及必然知情餘額平白多
    出4,100元等上開情事，豈有輕易得以「不知情」、迄至查
    獲警方刷存摺始知所可自圓其說，且證人謝仁騰與被告、鄭
    順鋒均不相識、互無恩怨，何以交貨地點又剛好在被告所住
    大樓樓下超商？證人謝仁騰稱「被告禿頭」，何以被告又剛
    好符合（雖被告一再否認外出會以「禿頭」示人，但審理中
    也承認「為警查獲時，沒有戴假髮（見原審卷第423頁第7列
    以下）」？再由被告面對犯罪事實之態度：從外出不以「禿
    頭示人」至「有時為方便會不戴假髮」、從施用之輕罪到販
    毒之重罪，也一貫否認為先及至辯無可辯，顯非誠實面對之
    人；共同被告即其至親配偶鄭順鋒先前一再供述「系爭帳戶
    為其等共用之事實」較之改稱「系爭帳戶與被告無關」何以
    不能憑採？鄭順鋒就其委任辯護人當面所言「鄭順鋒指認阮
    穎頊、謝仁騰所述跟阮穎阮穎頊交易毒品，應屬實在、被告
    不會幫阮穎頊擔（罪）」上情當庭毫無反對爭執，如此說明
    不正是辯護人授權自鄭順鋒、聽聞自鄭順鋒而來之陳述？何
    以不能併列合為證人謝仁騰之指證並無誤指之佐證判斷？遑
    論被告與共同被告鄭順鋒俱陳「並無與人結怨或糾紛（見原
    審卷第413頁第6列以下、第424頁第5列以下）」在卷，是以
    ，苟有何人有意設計搆陷被告，基於以上排除證人謝仁騰本
    身誣陷與誤指之可能，則須在「利用『不知情』之證人謝仁騰
    ，藉由系爭社群媒體，在上開地點，向某個長相、身形極度
    與被告相像之人購毒，然後日後剛好經由警方釐清系爭帳戶
    之際，再由不知情之證人謝仁騰被動應訊指認被告販毒」之
    情形下，始能成功達到誣害被告販毒重罪，顯難上加難，何
    況並無何人有誣害被告販毒重罪之動機與必要，綜上理由與
    事證，衡情度理，證人謝仁騰之指證，佐之鄭順鋒及其辯護
    人之陳述與其他上開客觀事實及證據資料顯現之證明力，在
    在顯證可以採信至明，是原判決將上開各項證據予以割裂觀
    察評價，悉予摒棄不採，亦不無採證認事與證據法則、論理
    法則違背之可議，請撤銷原判決，更為適當合法之判決。惟
    查，檢察官上訴意旨所指摘部分，均業經本院論述如前，亦
    即並無證據足以證明被告有販賣第二級毒品之犯行。檢察官
    提起上訴猶認被告有罪，惟仍未提出適合於證明犯罪事實之
    積極證據，上訴意旨所指仍難以動搖原判決之基礎，從而，
    檢察官上訴意旨指摘原判決不當，為無理由，應予駁回。
據上論斷，應依刑事訴訟法第368條，判決如主文。
本案經檢察官陳燕瑩提起公訴，檢察官羅秀蓮提起上訴，檢察官
林綉惠到庭執行職務。
中　　華　　民　　國　　110 　年　　8 　　月　　17　　日
            刑事第六庭　  審判長法　官　唐  光  義
                                法　官　鍾  貴  堯
                                法　官　劉  柏  駿
以上正本證明與原本無異。
被告不得上訴。
檢察官得提起上訴之理由，以刑事妥速審判法第9條第1項所列各
款情事為限。
如不服本判決應於收受送達後二十日內向本院提出上訴書狀，其
未敘述上訴之理由者並得於提起上訴後二十日內向本院補提理由
書（均須按他造當事人之人數附繕本）「切勿逕送上級法院」。

                                書記官  林  巧  玲 

中　　華　　民　　國　　110 　年　　8 　　月　　17　　日